臺灣高等法院刑事判決　　　　　　　　99年度上訴字第4499號
　　上　訴　人
　　即　被　告　王中昇
　　選任辯護人　張家訓律師
　　　　　　　　李傳侯律師
上列上訴人因妨害性自主案件，不服臺灣臺北地方法院99年度訴
字第68號，中華民國99年11月11日第一審判決（起訴案號：臺灣
臺北地方法院檢察署98年度偵字第21455 號），提起上訴，本院
判決如下：
    主  文
上訴駁回。
    事  實                                                                
一、王中昇於民國98年6 月13日深夜11時47分許，搭乘友人楊虎
    昌之車牌號碼為7159-VR 號自用小客車，與楊虎昌共同至位
    於臺北市○○區○○路22號地下1 樓之「LAVA」夜店參加楊
    虎昌友人舉辦之生日派對，適代號0000-0000 之成年女子（
    以下以A 女稱之，真實姓名年籍詳卷內真實姓名代號對照表
    ）亦隨同數名友人前往該夜店參加該派對，且坐於王中昇所
    在包廂相鄰之僅以珠簾相隔而可互通之包廂內。至翌日即同
    月14日凌晨2 時許，A 女因飲用數種酒類飲品，且因不明原
    因而於不知情之情形下，服用具鎮定安眠效果之第四級毒品
    「去甲羥安定」（歐沙氮平、去甲羥氮平）（Oxazepam）後
    ，因酒精及該藥物之鎮靜安眠作用，而陷於意識昏迷不省人
    事之狀態，王中昇見狀認機不可失，乃於凌晨2 時49分左右
    ，趁A 女隨行友人暫時離開A 女身邊無人看顧之機會，迅速
    將A 女以肩扛方式扛離「LAVA」夜店，旋亦扶離斯時已泥醉
    不堪之楊虎昌，並分別置放於楊虎昌上開自小客車之後座及
    副駕駛座，先駕車將楊虎昌載返置放於王中昇位於臺北市○
    ○區○○街10巷6 號8 樓住處內，再駕車將A 女載至距其住
    處不遠、址設臺北市松山區○○○路○段325 號之「雅柏汽
    車旅館」房間內，並基於乘機性交之犯意，利用A 女因體內
    酒精及上揭藥物之鎮靜安眠作用致意識昏迷且陷於類似精神
    障礙不能抗拒之機會，褪去A 女全身衣物，並以其陰莖插入
    A 女陰道之方式，對甲女性交1 次得逞。而王中昇將A 女扛
    離「LAVA」夜店後不久，因A 女友人在店內遍尋A 女不著，
    乃向店家調閱監視錄影畫面，竟發現A 女已遭不詳男子肩扛
    離開，再藉由該男子之衣著特徵及入場時間比對入場時查驗
    之證件，確認係王中昇無誤，乃向警方報案。A 女亦於當日
    凌晨7 時許逐漸甦醒，赫然發現全身赤裸躺臥於陌生之王中
    昇旁，懷疑已遭性侵害，且驚覺身上錢財無由遺失，亦無行
    動電話可供聯絡，乃要求王中昇駕車載伊返回租屋處，旋報
    警處理並至醫院驗傷採證而查知上情。
二、本案經A 女訴由臺北市政府警察局信義分局報告臺灣臺北地
    方法院檢察署檢察官偵查起訴。
    理  由
壹、程序部分：
    被告以外之人於審判外之言詞或書面陳述，除法律有規定者
    外，不得作為證據，刑事訴訟法第159條第1項固有明文；惟
    被告以外之人於審判外之陳述，雖不符同法第159條之1至之
    4 規定，而經當事人於審判程序同意作為證據，法院審酌該
    言詞陳述或書面陳述作成時之情況，認為適當者，亦得為證
    據。又當事人、代理人或辯護人於法院調查證據時，知有第
    159條第1項不得為證據之情形，而未於言詞辯論終結前聲明
    異議者，視為有前項之同意，同法第159條之5亦定有明文。
    查本判決所引用之各該被告以外之人於審判外之陳述（包含
    書面陳述）雖均屬傳聞證據，然被告等人及辯護人於本院準
    備程序中均表示對於證據能力詳如準備書狀所載，並於刑事
    準備狀中表示對於證據能力無意見而不予爭執（見本院卷第
    41頁反面、第45頁），亦未於言詞辯論終結前聲明異議，本
    院審酌上開證據資料製作時之情況，尚無違法取得及證明力
    明顯過低之瑕疵，認以之作為證據應屬適當，而其餘所依憑
    判斷之非供述證據，本院亦查無有何違反法定程序取得之情
    形，爰逕依刑事訴訟法第159 條之5第2項規定，認前揭證據
    資料均有證據能力。
貳、實體部分：
一、訊據被告王中昇坦認曾於98年6 月13日晚間與友人楊虎昌共
    至「LAVA」夜店包廂內參加友人舉辦之生日派對，於翌日凌
    晨駕車搭載A 女及泥醉不堪之楊虎昌離開，先送楊虎昌至自
    己位於臺北市○○街住處休息後，再載A 女至「雅柏汽車旅
    館」房間，嗣並以其陰莖插入A 女陰道之方式，與A 女性交
    ，至當日7 時許載送A 女返回租屋處之事實，惟矢口否認有
    何乘機性交之犯行，辯稱：A 女在夜店內醉倒主動靠在我身
    上，我們當天有交談，我問她要否送她回家，她說好，同意
    要離開，從包廂到門口是用扶著，從夜店出來確實是扛著她
    ，我帶A 女走是出於好意，我駕車載她及當時已泥醉不堪之
    楊虎昌離開，並先將楊虎昌安置於我位於臺北市○○街住處
    後，因A 女酒醉不省人事無法告知住處何在，我也感覺疲累
    ，故帶她至旅館房間休息，至凌晨4、5時許，A 女起身如廁
    ，我見她身上諸多嘔吐物，在徵得她同意情形下，我幫她洗
    澡，進而自然地發生接吻、愛撫及性交，我們發生性行為是
    有互動，A 女也表示知道上廁所狀況，我們在發生性行為之
    後還有聊天，A女還告訴我她的背景，我認為與A女互動良好
    ，絕非乘機性交，如我要趁A 女喝醉，我不需要安撫她，當
    時我認知是A 女喝多了對我有興趣等語。是依被告所言，其
    係在A女意識清醒且同意之情形下，與A女性交。被告之辯護
    人亦以：如被告要趁機性交，可在進入汽車旅館就跟A 女發
    生性關係，無須延長在汽車旅館休息時間，且證人李明達打
    電話給被告時，被告已進入汽車旅館2小時多，尚未與A女發
    生關係，A 女記得期間有上廁所，豈會不記得性交情節？雙
    方發生性行為後，A 女主動告知被告其住所，由被告送其返
    家，顯非性侵害被害人事後反應，被告同意載A 女返家，並
    出借手機給A女使用，更與A女友人對話，並非性侵害加害人
    之反應，本案係Ａ女酒後自制力不足而與被告合意性交，事
    後因不堪男友及家人壓力方對被告提告，並無乘機性交情事
    ，A 女自身有飲酒後忘卻先前有意識行為之體質等語。經查
    ：
  (一)被告於原審及本院中均坦認確曾於98年6 月14日凌晨在址設
    臺北市松山區○○○路○段325 號之「雅柏汽車旅館」房間
    內，以其陰莖插入A女陰道之方式，與A女性交1次，此核與A
    女於原審中證述，伊於98年6 月14日清晨在旅館房間內醒來
    時，發現自己全身赤裸躺於被告身旁之情節相符（A 女證詞
    詳下述），亦與卷附內政部警政署98年9月16日刑醫字第098
    0110283 號刑事警察局鑑驗書所載，A女於98年6月14日於亞
    東紀念醫院採集之陰道深部棉棒，經檢驗檢出一男性之DNA-
    STR 型別乙情相符（見偵查卷第41頁）。是足見被告確於98
    年6月14日凌晨在上開雅柏汽車旅館內，以陰莖插入A女陰道
    之方式，與A女性交1次，此部分事實當堪認定。
  (二)A 女於原審中證稱：我在98年6 月13日深夜隨男友陳宇恩及
    友人尤人立、陳紹傑共至「LAVA」夜店，參加陳紹傑友人於
    該店包廂舉辦之生日派對，當時我曾飲用威士忌、龍舌蘭等
    酒類飲料，但就最後如何離開該店、及離開後之所有經歷，
    我毫無印象記憶，只記得醒來時，全身赤裸躺臥在一名陌生
    男子身旁，我甚感驚駭始然清醒。並證稱：「（在夜店期間
    ，你曾經在那些地點活動？）包廂、吧台、舞池、廁所。..
    . （那天在LAVA夜店時，喝過哪幾種酒？）威士忌、龍舌蘭
    ，其他不太記得。（這些酒是從何處取得的？）吧台及包廂
    內。... （你還記得你如何離開夜店的嗎？）我不記得。（
    你最後有印象在夜店中的活動為何？）在包廂和男友喝威士
    忌。（喝完之後呢？）就沒有印象了。... （你在夜店期間
    ，是否曾經有陌生男子請你飲用酒精飲料？）沒有。... （
    你是否有印象在夜店內，曾經與在庭被告王中昇交談過？）
    沒有印象。... （在夜店最後一個印象之後，你人是在何處
    出現？）在旅館裡。（你可否講述你在那間旅館醒來的情形
    為何？）我在床上醒來，我忘記不知道是躺著還是趴著，發
    現旁邊有一位陌生男子，那男子躺著，然後我就大喊『你是
    誰』，然後我就開始大哭，然後他就開始安撫我，我不太記
    得他如何安撫我，我感覺他也有點慌張，他就說要送我回去
    ，他還有安慰我，想要抱我，跟我說『你看起來好可憐喔』
    、『惜、惜（台語）』，然後我問他『你不知道我是和我男
    朋友一起來的嗎』，他說『我不知道』，然後我就跟他說『
    你以為夜店的女生是隨便就可以帶走的嗎』，然後他回我『
    難道夜店還有好女生喔』，因為我身上沒有錢，沒有手機、
    沒有鑰匙，什麼都沒有，所以我就要求他要載我回家。然後
    就上他朋友的車（指被告友人楊虎昌之自小客車）。（在旅
    館中，你的衣物擺設情形為何？）我不記得，因為是我叫他
    拿給我。... （你覺得離開旅館後，你比較清醒的時間是什
    麼時候？）我從旅館清醒的時候，就蠻清醒的。（比較上次
    你喝醉酒的情形，跟這次有何不一樣？）上次是完全有意識
    ，這一次是完全沒有意識。」等語；又稱：「（被告說，在
    吧台，你曾經倒在他身上，靠在他肩膀上，是否如此？）沒
    有。... （你還記得你在旅館中，有與王中昇發生性行為嗎
    ？）不記得。（被告說，他跟你的互動是在清醒之後，你們
    才有一些洗澡、愛撫，有接吻的行為，是否如此？）答：不
    是。」等語（以上見原審卷一第85頁反面至第91頁）；又證
    稱：「（你於98年6 月14日凌晨前往LAVA夜店時，是否知道
    隔壁包廂的人，是同一個慶生團體？）不認識那包廂的人，
    但知道是同一個慶生團體。（請問凌晨兩點，你最後還沒有
    喝醉前，你的印象，你的包廂大概還有幾個人在場？）我不
    知道。還有人，我朋友還在包廂內，只是有多少人我沒有印
    象。（請你回憶一下，你在當時凌晨兩點喝醉後，有無印象
    曾經被人扛起來？）完全沒有。（請問你對於與被告發生性
    行為的經過，是否有任何一點印象？）沒有。」、「（問：
    你七點多醒來後，有何反應？）我大喊你是誰，然後就開始
    大哭。... 因為我大哭，被告就安撫我情緒，我覺得被告有
    點不知所措，不知道是不是被我的反應太大嚇到了。」、「
    （98年6 月14日早上7 點左右妳醒來，隔多久去驗尿？）我
    是去亞東醫院驗尿。」（見原審卷一第91頁至第92頁、第94
    頁反面）。依A 女上開證詞，其在「LAVA」夜店內之最後印
    象，係在包廂內與男友陳宇恩及其他友人飲酒，之後記憶完
    全空白，亦無任何印象，只記得6 月14日清晨7 時許醒來時
    赫然發現自己全身赤裸躺在一陌生男子即被告身旁，爾後開
    始大哭，惟因身上並無手機錢財，方要求被告載送返回住處
    。至其當日凌晨究係如何離開「LAVA」包廂、如何至旅館房
    間、衣物如何褪去、為何全身赤裸躺在被告身旁等節，則毫
    無所知。
  (三)而據卷附案發當日「LAVA」夜店內外監視攝影器翻拍照片 8
    張所示（見偵查卷第23至27頁），98年6 月13日深夜11時47
    分左右，一名男子經出示「王中昇」全民健康保險卡後進入
    該店，至翌日即14日凌晨2 時49分，該男子將一名女子扛於
    右肩上步出大門。被告坦認其正係該名男子，所扛離之女子
    則係A女。依照片顯示，遭扛離之A女姿態，係身體正面向下
    倒臥被告右肩，雙腿騰空，頭部及雙手向下垂放被告後背處
    ，被告則以雙手手臂扶抱A 女臀部及大腿上方。且自監視器
    攝得被告肩扛A女步行上樓之凌晨2 時49分0秒起、途經樓梯
    及門廊、至離開大門並持續於人行道上步行至交通號誌處為
    止之2 時49分58秒為止，於此將近1分鐘之過程中，A女始終
    保持倒臥被告右肩、頭部及雙手向下垂擺之身體姿態，毫無
    改變，對被告扛離上樓且持續步行所致之顛簸，亦無任何諸
    如抬頭、舉手、踢腿或任何試圖與被告交談溝通之徵象，此
    徵象亦與A 女證述其最後僅記得在包廂內與男友陳宇恩喝酒
    ，然對包括自己係如何離開「LAVA」夜店之嗣後過程經歷，
    全無印象記憶，亦毫無所知之情節，及被告供稱渠將A 女扛
    離安置楊虎昌車輛後座後，因A 女一直昏迷不醒，故無法問
    得伊住處何在等情，互核相符。是被告嗣辯稱係經A 女同意
    才扛她走，因為走樓梯用扛的比較省力，A 女有跟伊交談，
    有回應伊云云（見本院卷100年8月16日審判程序筆錄第13頁
    ），顯與前揭監視攝影器翻拍照片所示情形不符，並不足採
    。由上顯見，A 女遭被告扛離「LAVA」夜店之時，意識確已
    陷於昏迷不省人事且對外界刺激無任何反應之狀態，當堪認
    定。是殊不論被告所辯A 女在夜店內醉倒並主動靠在伊身上
    ，雙方有交談，經伊詢問A女後，A女同意離開等稍早於夜店
    內之情節究否為真，亦不論A 女前於夜店內與被告接觸當時
    是否尚有意識能力，惟A 女遭被告扛離夜店之時，意識確實
    已陷於昏迷不省人事之狀態。另衡以被告所供伊將楊虎昌載
    返置放於伊住處後，A 女當時已無法告知其住處何在，已經
    醉得不省人事等情（見偵查卷第56、61頁，原審卷一第73頁
    ，原審卷二第51頁），顯見A 女於被告所駕駛之楊虎昌車輛
    後座前往雅柏汽車旅館路程中，尚仍陷於意識昏迷不省人事
    之狀態，並未清醒。
  (四)再A女於98年6 月14日上午7時許經被告載返租屋處，當日下
    午4 時40分許即至財團法人亞東紀念醫院（下稱亞東醫院）
    驗傷並採集尿液血液，經送臺北榮民總醫院臨床毒物科檢驗
    ，確認其尿液中含有「去甲羥安定」（歐沙氮平、去甲羥氮
    平，Oxazepam）代謝物，此有卷附臺北榮民總醫院臨床毒物
    科98年8月5日檢驗報告所載可證（見偵查卷第32至35頁）。
    依該檢驗報告所載，此「去甲羥安定」乃毒品危害防制條例
    所列管之第四級毒品，具鎮定安眠效果。A 女經被告載返住
    處後8 小時餘採集之尿液中，仍能檢出鎮靜安眠劑之代謝物
    ，參以A女證述其對案發當日清晨7時許在旅館房間醒來前之
    經歷，全無記憶印象，亦不知其間究竟發生何事等情，交互
    勾稽，堪信A 女之所以喪失該段時間經歷之記憶印象之緣由
    ，正係因A 女在「LAVA」夜店自行飲用之酒精與該「去甲羥
    安定」藥劑之鎮靜安眠作用交互影響，使A 女意識陷於昏迷
    不省人事之狀態，有以致之。
  (五)被告之辯護人雖為其辯稱：A 女在夜店最後有意識時間為凌
    晨2 點，翌日體內檢驗出之「去甲羥安定」含量高於一般檢
    測值3.75倍，有可能係在翌日（14日）7 點之後才服用該藥
    劑云云。是關於此「去甲羥安定」究係何時、又係如何進入
    A 女體內？查，經本院函詢行政院衛生署食品藥物管理局，
    該局以100年2 月14日FDA管字第1000006215號函覆：「去甲
    羥安定」主要副作用為困倦、頭痛、暈眩等，是否產生失憶
    症狀，為醫療診斷，建請徵詢臨床專科醫師之意見。服用「
    去甲羥安定」後於尿檢中之濃度，與服用劑量、服用頻率、
    飲用水之多寡、個人體質、代謝情況及尿液收集時間等因素
    有關，依個案而異（見本院卷第49頁）。是以，服用「去甲
    羥安定」後於尿檢中之濃度，依個案情形而異，況本件並無
    從得知A女所服用劑量與服用頻率，自無從遽以A女體內檢驗
    出高含量之「去甲羥安定」，即認其係於翌日（14日）7 點
    後始服用該藥劑；且該「去甲羥安定」藥劑本已具有困倦、
    頭痛、暈眩副作用，而A 女在「LAVA」夜店自行飲用之酒類
    飲品亦有酒精宿醉作用，二者交互影響作用下，自有使A 女
    意識陷於昏迷不省人事之狀態。再者，依A 女上揭於原審中
    之證述：其最後印象係在包廂內與男友陳宇恩喝威士忌，然
    對嗣後包括自己如何離開「LAVA」夜店等過程，均無記憶印
    象，醒來時已發現自己全身赤裸與陌生之被告同床等語。復
    證稱：「我認為（在「LAVA」夜店）我是喝醉了，我最後的
    印象是我喝到有點暈了，還在繼續喝威士忌，之後我就沒有
    印象了。」等語（原審卷一第91頁）。甚且經檢察官提示上
    揭臺北榮民總醫院臨床毒物科檢驗報告，A 女仍不敢相信自
    己意識昏迷與毒品有關，證稱：「（問：你為何不會覺得，
    你的昏迷，是你服用毒品所致？）因為我沒有服用毒品啊。
    ... 我在印象中沒有服用過毒品。」等語（原審卷一第91頁
    ）。再經原審訊問是否有可能遭他人在飲料中投放藥物， A
    女亦表示毫無所悉，證稱：「（民國98年6 月13日深夜到翌
    日凌晨，你在LAVA夜店飲用酒，是別人拿給你喝的，還是你
    自己去倒來喝的？）都有。有的是我認識的朋友拿給我喝的
    ，然後我接手拿過來喝的。（是在包廂和吧台嗎？）對。（
    除此之外，你有從你不認識或不熟的人手上拿酒過來喝的嗎
    ？）沒有印象。」（原審卷一第94頁反面）等語；並稱：「
    （本案發生前，你有沒有施用安眠藥之情況？）沒有。...
    我會失眠但是我不會服用安眠藥。（你有沒有吃過安眠藥？
    ）沒有。（你有服用鎮定劑的狀況嗎？）沒有。」等語（原
    審卷二第31頁至第31頁反面）。依此，A 女否認曾施用「去
    甲羥安定」或任何鎮靜劑或安眠劑，且對該「去甲羥安定」
    究係何時進入體內、又係如何進入體內，俱無頭緒。衡諸常
    理，A 女當日與友人共至「LAVA」夜店，其目的既在飲酒跳
    舞作樂，何有可能自行施用鎮靜安眠藥劑配合酒精吞服，此
    無異自陷昏迷狀態，是可排除A 女自行主動施用之可能。而
    A 女自遭被告自「LAVA」夜店扛離後，至當日清晨醒來，乃
    至由被告送返租住處為止，均始終與被告相處，惟被告始終
    否認曾對A女投放藥物。另與A女共至「LAVA」之友人陳紹傑
    、尤人立、及A女男友陳宇恩，於原審中亦均證稱A女當日雖
    有飲酒，但不知亦未目擊是否有人於A 女飲料中投放藥物。
    此外遍查無充分證據顯示此藥物係被告或他人所投放。是僅
    能認A女體內之「去甲羥安定」，應係A女於6 月14日凌晨在
    「LAVA」夜店內意識突然陷於昏迷不省人事前之某時，因不
    明原因進入A 女體內，但無法證明係被告投放。惟無論如何
    ，於此可以確定者，乃A 女自遭被告從「LAVA」夜店扛離時
    起，至遭被告帶至「雅柏汽車旅館」房間內、盡褪衣物、再
    以陰莖插入陰道方式性交，乃至A女於凌晨7時許逐漸甦醒時
    止，其意識均因於「LAVA」夜店自行飲用之酒精及該因不明
    原因進入體內之「去甲羥安定」鎮靜安眠劑之交互作用影響
    ，致陷昏迷不省人事且對外界刺激毫無反應之狀態，至堪認
    定。被告之辯護人前揭所指該「去甲羥安定」可能係在翌日
    （14日）7點之後才服用云云，尚難採憑。
  (六)再據：證人楊虎昌於原審中證稱：我與被告係自幼相識之
    朋友，98年6 月13日當天因我公司同事陳虹貝生日，陳虹貝
    打電話約我晚間找人一起去「LAVA」夜店慶祝，被告也認識
    壽星，也認識我的朋友，我便邀被告於當日晚間11時許開我
    的車一起去，陳虹貝租了2 個以珠簾相通且可相互透視之包
    廂，我和被告坐在大都是我公司同事的包廂內，另一包廂則
    係陳虹貝請來的另一群朋友。當晚我曾至另一包廂與陳虹貝
    其他友人敬酒，但對A 女及A 女友人並無印象。當晚因我一
    直找人喝酒，夜店內人潮也多，我沒特別注意被告動向，而
    被告也會自己去活動，沒跟我在一起，且我到凌晨1 、2 時
    就喝得很醉，躺在包廂沙發上，我不知道有無人提議離開，
    最後是被告扶我離開，並上我車之副駕駛座，我就睡著了，
    之後抵達被告延吉街住處，被告扶我上電梯並將我安置在他
    床上，我就一直睡到中午，被告回來時，才告訴我他後來帶
    A 女至雅柏汽車旅館並發生性行為之事，但我對其間過程均
    不瞭解等語（原審卷一第56頁至第64頁）。證人陳紹傑於
    原審中證稱：A 女係我朋友，98年6 月13日晚間，我大學朋
    友與陳虹貝在「LAVA」夜店之兩個相鄰包廂合辦生日派對，
    我和A 女、A 女男友陳宇恩、A 女室友尤人立相約晚間11時
    至「LAVA」門口一起進入，並待在同一個包廂，相鄰的另一
    包廂內則有陳虹貝及她公司同事，我們有喝酒也有至舞池跳
    舞；並證稱：「（後來）我們發現A 女不見了，我們開始去
    找她，本來我們都在包廂內聊天，A 女去上廁所，可是發現
    很久A 女都沒有回包廂，所以我們就一起去找，等到最後散
    場凌晨四點時，還是沒有找到A 女。（在A 女上廁所之前，
    她有跟誰提到她要去上廁所嗎？）這個我沒有看到，她男朋
    友一直在她旁邊，因為她男朋友在找她的時候有跟我們提到
    ，最後A 女有跟他提到是要去上廁所。（你有看到A 女最後
    一次走出包廂的情形嗎？）沒有。... （你們的包廂在A 女
    走去上廁所的那段期間，是否曾經空無一人？）一定都有人
    ，因為我們是十幾個人，所以我確定包廂裡面一定有人。..
    . （最後大家怎麼決定離開LAVA夜店？）我們在LAVA夜店時
    ，有調閱監視錄影帶，... 就看到被告王中昇扛著那個女生
    出去，... 因為他進場的時候，身分證會拿到錄影機前存證
    ，所以就知道是誰扛A 女了，最後我們帶著這些證據去警察
    局。... （之後就）各自回家。我就回家了。」等語（原審
    卷一第67頁反面至第70頁）；又稱：「（請問兩間包廂來慶
    生的人，是否知道彼此是來一起慶生的？）知道。... （你
    們那間包廂的人，大部分是幾點離開的？）有些人會陸續先
    走，可能是兩點、三點、四點都有，但是散場時間是四點，
    所以四點所有的人一定都要離開。（是幾點發現A 女不見了
    ？）大概兩點到三點，但是確切的時間不記得。（請問有多
    少人留下來找A 女？）包括我大約四到五人。」等語（原審
    卷一第70頁反面）；並稱：「（發現A 女不見時，陳虹貝所
    待的包廂還有其他人在嗎？）有，因為（凌晨）4 點才結束
    ，所以包廂內還有其他人，至少4 、5 、6 個人以上。」等
    語（原審卷一第72頁）。證人尤人立亦證稱：我與A 女係
    大學同學且係共同租屋板橋之室友，98年6 月13日晚間11時
    ，我和A 女及A 女男友陳宇恩一起前往「LAVA」夜店，與陳
    紹傑會合，共至包廂參加陳紹傑友人生日派對。我們在包廂
    內喝酒，亦曾至舞池跳舞等語；並稱：「一開始進入包廂內
    （我）就和A 女在喝酒聊天，但是A 女比較常跟男朋友兩個
    人行動。... 我們在包廂聊天，有去舞池、有去吧檯。...
    我沒有一直和他們四個人在一起，我會去找陳紹傑聊天，A
    女不會一直都在我視線範圍內。（你在夜店內，你和A 女見
    面最後一次是何情形？）... 我最後看到她是在我離開包廂
    要去上廁所之前。但是我上廁所完沒有直接回去，我還在旁
    邊繞一繞，所以後來當我再回去時，就有人在喊有無看到A
    女，我說沒有。（你那次上廁所前，沒有約A 女前往？）那
    次是我自己去，因為A 女在和男友聊天，所以我就自己去。
    ... 我回到包廂，我遇到A 女男友，A 女男友問我有無看到
    A 女，我才開始在找她。... （你在夜店期間，你所在的包
    廂，是否曾經空無一人？）沒有，蠻多人的。最少至少還有
    兩、三個人或三、四個人。... （當天發現A 女不見時，同
    行的友人還有多少人尚在夜店？）我和A 女男友，及陳紹傑
    及陳紹傑的朋友都還在，其他的人不太熟，但同一包廂內還
    有人在場。... （找不到A 女之後，你們大約幾點離開夜店
    ？）我們找到打烊，大概是凌晨四點。... （離開夜店後）
    我們先到信義分局，信義分局之後就回去出租的板橋宿舍。
    好像是我自己回去的。（在回宿舍的路上，有無發生什麼事
    情？）A 女有用隱藏號碼打電話給我，... 她跟我說她要回
    去了，她說她被帶走，跟我說回去再說。聽起來就是很難過
    的表情。... （在電話中）我說『怎麼了，怎麼了』，但是
    A 女情緒很低落沒有講得很清楚，只是說她被帶走了。...
    我到（宿舍）的時候，A 女已經回到宿舍，然後她就是在客
    廳哭。當時還有另一位證人莊秉諺也在場，及莊秉諺的女朋
    友劉雅芸也在場。... 那時候她心情低落，A 女說她被帶走
    ，她說她醒來的時候很錯愕，我記得她在跟我們哭訴。」等
    語（原審卷一第78頁至第81頁）。證人陳宇恩於原審中亦
    證稱：A 女係我女友，98年6 月13日晚間因A 女約我，我便
    與A 女、尤人立、及陳紹傑共同前往「LAVA」夜店包廂內，
    「（在LAVA夜店裡面，A 女有無離開你的視線？）有。...
    我去上廁所的時候。（其他時間你都跟A 女在一起？）大部
    分的時間都有。... （你什麼時候發現A 女不見了？）我去
    上廁所回來的時候找不到她。（那時候大概是幾點？）大概
    兩點多。（那個時候你們是打算要離開了嗎？）沒有，我回
    來的時候發現他不見了，我們就開始找他。（在你發現A 女
    不見之前的最後一次交談，他的意識狀態為何？）他有點搖
    晃，喝醉了的感覺。... （發現A 女不見以後，有沒有向同
    在包廂裡面的人詢問有沒有看到她嗎？）我去上廁所之前，
    我請A 女在包廂裡面等我，我回來之後發現A 女不見了，尤
    人立就說，我一去上廁所，也就跟著我出去了，他們以為，
    A 女是去找我，可是我回來，A 女就不見了。（後來A 女不
    見之後，直到何時你才有他的消息？）我們人已經在外面了
    ，A 女才用被告的手機打回來。... 她先問我為什麼沒有看
    好她，讓她被人帶走，後來就說她現在在被告的車上，被告
    要載她回住處。（當時她的語氣如何？）有哭。... 就情緒
    激動的樣子。」等語（原審卷二第13頁至第16頁）。並證稱
    ：「（你剛剛說最後看到A 女的時候是上廁所之前嗎？）是
    。（從你離開包廂開始，到上廁所回包廂為止，中間大概多
    久？）大概五分鐘不到。... （你離開包廂之前，包廂裡除
    了你與A 女之外，有沒有其他的人？）有。（有誰？）記不
    清楚。... （用珠簾隔開的另外一個包廂是否有人？）有人
    。... 我在上廁所的那個時候，兩邊加起來大概還有十幾個
    人。（你過五分鐘回來的這個時候，這兩個區域大概有多少
    人？）跟我去的時候差不多。... 我發現A 女不見了，我先
    去舞池裡找一圈，回來看到尤人立在包廂，我就問他有沒有
    看到A 女。... 她（指尤人立）是說A 女看見我出去，A 女
    就跟著我出去，他以為A 女是要去找我。... （後來你們是
    否一直找A 女？）是。... 從LAVA夜店還沒打烊，我就在LA
    VA夜店門口外面開始找，但是沒有看到人。（當時大概多少
    人找？）5 、6 個人，就是我、尤人立、以及台大友人大概
    是2 、3 個人。」等語（原審卷二第18頁反面至第21頁）。
    依上楊虎昌、陳紹傑、尤人立、及陳宇恩之證詞，98年 6
    月13日晚間至翌日凌晨在「LAVA」夜店內之情形為：被告與
    楊虎昌共至「LAVA」夜店包廂參加楊虎昌友人陳虹貝之生日
    派對，適A 女亦與男友陳宇恩及室友尤人立與陳紹傑共同前
    往參加，雙方分別坐於以珠簾相隔之二相鄰包廂，彼此並不
    認識，至凌晨時分眾人酒過三巡，陳宇恩起身上廁所，A 女
    旋亦離開包廂，嗣陳宇恩於5 分鐘左右返回包廂不見A 女，
    至舞池尋找亦無所獲，乃告知尤人立、陳紹傑併同數名其他
    友人共5 至6 人共同尋找，直至凌晨4 時「LAVA」打烊時仍
    不見A 女蹤影，經向「LAVA」店家調閱上開監視錄影畫面，
    方知A 女早遭被告扛離不知去向，遂立即向警方報案。嗣於
    清晨時分尤人立接獲A 女使用被告手機以隱藏號碼之方式來
    電，告知自己遭陌生男子帶至不詳處所，現正返回住處。由
    上可見，A 女遭被告扛離「LAVA」夜店時，A 女友人陳宇恩
    、陳紹傑、尤人立猶未離開，且彼等發現A 女不知去向後，
    仍共同不斷尋找至「LAVA」於凌晨4 時打烊為止，甚且仍繼
    續向店家調閱監視錄影畫面。且據上揭「LAVA」之監視錄影
    畫面翻拍照片所示，被告將A 女扛離「LAVA」夜店時，所經
    過之樓梯間及門廊仍有眾多顧客，甚且在門口及人行道上亦
    有多人聚集，且該時間為凌晨2 時49分，距「LAVA」打烊之
    凌晨4 時尚有1 小時餘，是可見店內人潮仍多，凡此事實，
    均足認定。
  (七)而被告於警詢中辯稱：「（監視器畫面是你把他扛走？）是
    ，那時是打算送她回家。（你扛走她時，他有無告訴你她家
    在何處？）沒有，當時她已經喝醉了。」（見偵查卷第56頁
    ）；於檢察官偵查中亦辯稱：「（為何你沒有把被害人帶回
    你的住所？）因為當下我沒有要對她做什麼，我想要送她回
    家，但是她醉得不省人事，我不知道她住哪裡。」（見偵查
    卷第61頁）；於原審中亦供稱：「我知道A 女是跟我們同包
    廂，一起慶生的人。... （照你之前所述，你是否有問A 女
    要送她回家？）是。...A 女當下沒說她住哪裡，A女只說同
    意離開。（你當時有無問A女四周圍的人，是否有人認識A女
    ？）沒有問。... （我）是先（將A 女）扶回包廂坐著休息
    ，我才問A女，要不要離開了，當時A女的狀況不是很好，然
    後A女就說願意，...A 女說要離開了，我才扶著A女走。（
    你有無問A 女說，離開要去哪裡？）我沒有問。... 我可能
    就想說送A女回家。... 我有問A女家住何處。... 她沒有回
    答。... 我帶A女走，只是顧慮到A女的安全而已」等語；並
    稱：「（當時）我們包廂也沒有人了，當時只有楊虎昌一個
    人喝醉，倒在裡面，其他的人都已經散場了。我進包廂的時
    候，就只有我、A 女、楊虎昌三個人而已，楊虎昌當時已經
    沒有意識了。... （也就是說，你把A 女帶走的目的，是要
    送A 女回家，是否如此？）我是有這個心態。（那為何最後
    會帶到旅館？）我問A 女問題，她都沒有辦法回答。... 我
    進旅館的時候，我沒有想到跟她發生性行為。」等語（均見
    原審卷二第50頁反面至第51頁反面）；於本院中則辯稱：係
    A 女同意要離開，伊係出於好意帶A女離開。當時A女無法站
    立，現場沒有別人，A女趴在伊身上，伊有詢問A女是否要離
    開。伊認為A女需要幫助，經A女同意才扛她走等語（見本院
    卷第40頁反面、76頁反面、100年8月16日審判程序筆錄第13
    頁）。依被告所言，其見A女酒醉，因「顧慮A女安全」，並
    「出於好意」，且認為「A女需要幫助」，方在得到A女同意
    下，將A女帶離「LAVA」夜店，且因A女旋不省人事，不得已
    始將之載往汽車旅館休息。言下之意，被告將A女帶離「LAV
    A 」夜店前往汽車旅館之初，主觀上並無乘機性交之不良企
    圖，完全係出於「好意」、「顧慮A女安全」、「認為A女需
    要幫助」等諸多善意考量，甚至帶A 女至汽車旅館之原始目
    的，亦僅在提供暫時休憩之處以待A 女醒來，別無其他邪淫
    之念。然依前所述，被告將A 女扛離「LAVA」夜店之時，店
    內店外人潮尚多。且不僅A女男友陳宇恩，另包括A女友人陳
    紹傑、尤人立及其他共5、6人在內，於不見A 女蹤影後，仍
    不斷在所處包廂、舞池及店內外尋找，至凌晨4 時打烊散場
    ，猶向店家調閱監視錄影畫面，方知A 女早遭被告扛離。以
    此情狀，縱被告於發現酒醉之A 女時，所處包廂空無一人或
    僅有酒醉無意識之楊虎昌在場，然倘被告確以「A 女安全」
    、「幫助A 女」為主要考量而無不法意圖，僅要稍加等候或
    詢問身旁人士，必能輕易找到熟識A 女之人。而今被告既明
    知A女係參加同一生日派對且係坐於相鄰包廂之賓客，於將A
    女扛離前，非但未先問明A 女住處何在，亦未嘗試詢問店內
    人士、或扛離時經過之眾人是否有人認識A 女，復未嘗試聯
    絡同包廂之其他友人，亦未找尋聯絡相鄰包廂之其他賓客，
    更未知會要求店家前來或報警處理；尤有甚者，倘被告將 A
    女帶離夜店之初並無不法意圖，僅為暫時安置A 女待伊清醒
    ，則縱認無報警必要，被告亦得盡將A 女及斯時已酒醉不省
    人事之楊虎昌併同安置自己位於延吉街住處內休息即可，為
    何捨此不為，僅將楊虎昌置於自己住處，再單獨、迅速將 A
    女帶至汽車旅館。倘非為與斯時昏迷不醒之A 女性交，何有
    可能如此與常理悖違。況A 女本係跟隨男友陳宇恩、友人尤
    人立、陳紹傑共至「LAVA」夜店，參加陳紹傑友人於該店包
    廂舉辦之生日派對，其目的為共同飲酒跳舞作樂，縱A 女因
    不勝酒力而欲提前返回住處，亦係徵求同行之男友或友人護
    送離開，豈有於男友陪同情況下且派對尚在進行之過程中，
    同意陌生男子即被告將之帶離「LAVA」夜店，此亦顯與常理
    不符。由是可見，被告正係欲乘夜店內之眾人正在飲酒跳舞
    取樂、無人照看A 女之機會，將斯時因酒精及鎮靜安眠藥劑
    交互作用而致意識喪失之A 女，無聲無息地迅速扛離。被告
    如此處心積慮之目的，別無其他，正欲乘此A 女意識昏迷不
    省人事且不能抗拒之機會，對A 女性交，至堪認定。被告辯
    稱其係因見A女酒醉，且因周遭已無他人，為顧及A女安全，
    經A 女同意，方將之帶離「LAVA」夜店欲送伊回住處，惟因
    嗣後A 女不省人事無法問出住處，不得已始帶往汽車旅館暫
    時休息等語，全為卸責託詞，毫無足採。
  (八)被告又辯稱：當時其本與友人許哲誠在吧檯處聊天，其見 A
    女走下包廂樓梯，因有醉意行將跌倒狀，故起身攙扶A女，A
    女旋亦主動靠向被告，甚且攬住被告身軀，致其相信A 女對
    其確有好感，其遂認遭逢一夜情之豔遇，是「順水推舟」，
    其無乘機性交之犯意云云，並以許哲誠於原審中證詞為證。
    辯護人則為其辯稱：被告之所以與A女接觸，係因A女自行走
    下包廂，此與證人陳宇恩及A 女所證述內容一致，亦可證被
    告所陳當日事實經過並非虛妄，A 女乃自行走出包廂，被告
    並無趁A女意識昏迷時進入包廂將A女扛走等語。經查：
  1.許哲誠於原審中證稱：我與被告是認識5、6年的朋友，平日
    亦常連絡，98年6 月14日凌晨我在「LAVA」夜店吧檯處偶遇
    被告，當時「（有一名）女子喝醉了，（被告與該名女子）
    有聊天，那女子趴在王中昇的身上。... （該女子）從包廂
    走出來的。（請問那名女子你看到他的情況如何？）有點酒
    醉的樣子。（然後走出來之後，發生什麼事情？）他們兩個
    在聊天。... （該女子）是與被告在聊天，後來有休息一陣
    子，等到那名女子意識比較清楚的時候，被告有問他要不要
    載她回家，那名女子好像有說同意。（被告是以什麼方式帶
    那名女子離開LAVA夜店？）我當時留在夜店，沒有看到他們
    離去。」等語（原審卷二第21頁反面至第22頁）；又稱：「
    （當天你跟王中昇聊天過程中，有幾位女子靠近你們？）一
    個。... 她過來找我們。（不是要去其他的地方？）不是。
    （那女子看起來狀況如何？）有一點醉意。... 臉紅紅的，
    後來說話有一點慢。（那名女子跟你們聊天聊多久之後，王
    中昇帶她去包廂？）十幾、二十幾分鐘之後。... （為什麼
    王中昇要扶那名女子去包廂？）王中昇可能想要帶她去休息
    。... 她說想回包廂休息一下。（王中昇扶那名女子去包廂
    休息的時候，你有去嗎？）我是在旁邊，然後我去廁所，我
    有跟著去。（你跟去包廂以後多久去廁所？）大概1、2分鐘
    以後。（那你上完廁所後，你還有回去包廂看王中昇跟那名
    女子嗎？）沒有。（所以你上完廁所之後就跟王中昇分開了
    ？）對。」等語（原審卷二第22頁反面至第23頁）；經原審
    訊問時證稱：「（你剛剛說，當天在夜店那名女子，有趴在
    被告身上，她為何會趴在被告身上？）我不知道。（你有沒
    有看到，為什麼她要趴在王中昇身上？）沒有。（所以你只
    有看到那名女子趴在王中昇身上？）是。... 他們有稍微聊
    一下話之後，那名女子才趴在王中昇身上。... （為什麼聊
    天之後會趴在他身上？）我不知道。（那個女子有跌倒嗎？
    ）沒有。（是因為跌倒才趴在王中昇身上嗎？）沒有。（那
    名女子趴在被告身上之後，趴了多久？）有一分鐘。... 就
    是那名女子趴著。（因為那名女子說要回包廂休息，所以被
    告就帶著那名女子過去，你也跟著過去？）對。...VIP包廂
    。（是原來被告所屬的包廂嗎？）對。... （回到包廂之後
    ，那名女子有喝酒嗎？）在聊天的時候有喝酒。... 他們（
    指被告及該名女子）在吧檯喝酒，就有拿著酒了，他們拿著
    酒回包廂坐著。... （你在那個包廂，在你離開要去上廁所
    的時候，那名女子意識狀態如何？）在休息，眼睛有閉著。
    ... 就是靠在沙發上休息。（她眼睛閉著，一直到你離開要
    去上廁所之前，她眼睛閉著多久？）這我不知道。... 我沒
    有去注意她。... 我沒有去看那個女子。... （妳知不知道
    那名女子後來如何離開夜店？）我不知道。（你有沒有看到
    ？）我沒有看到。（你知道被告後來有扛著一名女子離開夜
    店嗎？）那個時候我不在，我上廁所完就沒有在夜店。」等
    語（原審卷二第21頁反面至第27頁）；復稱：楊虎昌我也認
    識，交情還算不錯，當天在「LAVA」夜店內我也有看到楊虎
    昌，「（什麼時候看到的？）一起喝酒的時候。（是在那名
    女子趴在被告身上之前或之後的事？）之後。（之後楊虎昌
    在哪裡出現，你在哪裡跟楊虎昌聊天？）廁所旁邊。... 我
    跟我的朋友還有楊虎昌跟他的朋友（聊天）。（聊天的人裡
    面有被告嗎？）沒有。... （聊了多久？）沒有很久。...1
    、2 分鐘。（你碰到楊虎昌的時候，他的意識狀態如何？）
    滿清醒的。... 跟他聊天就知道他有沒有清醒。（你碰到楊
    虎昌的時候，是你離開包廂，去上廁所的時候碰到的嗎？）
    是。（楊虎昌有沒有提到說，他為何會來夜店？）跟被告一
    起來的。」等語（原審卷二第27頁至第28 頁）。
  2.依許哲誠所言，渠於案發當日凌晨與被告在吧檯處，見一名
    女子帶著醉意從包廂走出至渠二人處，但無任何行將跌倒之
    徵象，該女子與被告攀談聊天10至20分鐘左右後，主動趴在
    被告身上有近1 分鐘之久，之後該名女子向被告表示要回包
    廂休息，被告遂攙扶該女子回被告原來所處包廂內，讓伊靠
    著沙發閉眼休息，待意識稍回復後，被告詢問該女子是否要
    送伊回家，伊同意，之後許哲誠即離開包廂去上廁所，渠不
    知道、亦未目擊被告與該名女子如何離開「LAVA」夜店，惟
    於上廁所途中碰到斯時意識尚清楚之楊虎昌，並與楊虎昌攀
    談約有1至2分鐘。惟查：縱認許哲誠所稱之「該名女子」
    正係本案A 女，然據被告於原審準備程序中供稱：「實際上
    是我和許哲誠在酒吧聊天，她（指A 女）站起來是要下來，
    她走下來要跌倒，我過去要扶她，後來她整個人是倒過來依
    靠在我肩上，我就請她到我們的包廂休息，大概幾分鐘時間
    ，我跟我朋友許哲誠討論一下，我們是不是先走，送她回去
    ，現場（指包廂內）有我、許哲誠、楊虎昌。... 後來我們
    決定扛她走。」等語（原審卷一第22頁反面）；復供稱：我
    當時在吧檯與許哲誠聊天，楊虎昌當時已經喝醉，包廂已經
    沒有人，「A 女很像酒醉站起來要下樓梯，好像要跌倒了，
    我們的包廂剩下楊虎昌，他們包廂剩下A女，A女要下樓梯，
    我看A 女不穩，... 我就去扶她，她就整個人環抱在我身上
    ，見狀我有點錯愕，我問許哲誠看要怎麼辦，我先扶她到我
    們包廂，然後我再和許哲誠說，現在這種狀況我們要怎麼處
    理，我詢問許哲誠的意見。」等語（原審卷一第67頁）。依
    被告所言，斯時正在吧檯與許哲誠聊天之被告，見自包廂走
    出下樓梯之A 女因有醉態不穩行將跌倒，故主動上前攙扶，
    就在此時，A 女竟主動倒在被告肩頭，甚至整個人環抱被告
    身上，錯愕不已之被告乃將A 女攙扶回包廂，並詢問在旁之
    許哲誠應如何處理，楊虎昌此時則因酒醉倒臥包廂內不省人
    事。而此即與許哲誠上開證述之當時過程，即A 女自包廂內
    走下樓梯後，係先主動至吧檯處與被告攀談約10至20分鐘，
    之後始趴在被告身上，A 女當時並無任何行將跌倒之徵象，
    而經被告攙扶回包廂後，被告主動詢問A 女是否要送伊返家
    ，A 女同意，之後許哲誠便離開包廂去上廁所，在途中更與
    斯時意識清楚之楊虎昌相互交談達1至2分鐘之久等情節，迥
    然不同。被告及許哲誠縱係經常出入夜店之人，然在夜店中
    遇女子主動前來攀談示好，甚且主動投懷送抱，乃至或倒臥
    肩頭、或環抱身軀之情形，應非常見。倘確曾親歷此等「豔
    遇」，對其經過必然相當深刻而不易遺忘錯置。然今許哲誠
    與被告間，就A 女究係下樓梯時即因酒醉不穩行將跌倒，經
    被告主動上前攙扶即主動倒臥環抱被告身軀，方由被告扶回
    包廂，抑係先至吧檯與被告攀談十餘分鐘後，始主動趴在被
    告身上再由被告扶回包廂；及斯時楊虎昌是否醉臥包廂內，
    抑或意識清楚尚能與許哲誠相互攀談；及許哲誠是否曾為被
    告徵詢意見應如何處理醉倒不省人事之A 女等重要情節，被
    告及許哲誠所言迥然不同，歧異甚鉅。是見被告上開所辯，
    及許哲誠上揭證詞之真實性，均甚可疑，均不足採。被告
    聲請調查人證許哲誠之目的，係為證明A 女當時曾對被告示
    好，致被告信己遭逢此生難得之一夜情豔遇。然被告於原審
    中一再供稱，其見A女下樓梯時，A女已因顯露醉態，故有步
    行不穩狀似跌倒之情形，其見狀始上前攙扶，正在此時A 女
    倒臥甚且環抱其身軀，其遂將A 女扶回包廂（原審卷一第22
    頁反面、第67頁）；又稱：其之所以會帶A 女至汽車旅館，
    係因A 女一直無法叫醒，「很像很想睡覺，我講話她聽得見
    ，但無法清醒。」（原審卷一第95頁）、「本來我打算載A
    女回家，她當時沒有辦法告訴我，她住什麼地方，而且他吐
    得全身一車。」（原審卷一第72頁反面）。於偵查中亦供稱
    ：「（你扛走她時，她有無告訴你她家在何處？）沒有，當
    時她已經喝醉了。」（98年偵字第21455 號卷第56頁）、「
    我想要送她回家，但是她醉得不省人事。」（同上偵卷第61
    頁）。依被告供稱之上開經過，被告初見A女時，A女即已顯
    露醉態，縱有A 女環抱被告身軀之事，原因亦無他，正係因
    不勝酒力無法控制下樓腳步行將跌倒之時，見被告在前欲加
    攙扶，為求不至跌倒受傷之身體自然本能反應而已，絕非故
    作姿態製造機會接觸被告身體俾求示好。且A 女經被告扶回
    包廂時，非但無法清楚說明自己住所何在，甚且由被告扛離
    「LAVA」、帶至車上、乃至安頓於汽車旅館之過程中，A 女
    亦持續外顯完全昏迷不省人事之狀態。是依被告自己所言，
    A 女不但未曾有任何向被告示好之明確舉動，為被告扛離後
    更因意識昏迷而完全喪失與外界及被告溝通之能力。可見被
    告認A 女對其「有好感」，甚且認己遭遇千載難逢之「一夜
    情豔遇」，進而擅將A 女扛離載往汽車旅館，凡此倘非被告
    自己毫無憑據之自戀幻想，就屬憑空捏造之卸責謊言，絕不
    足採。
  3.又就被告當日與A 女接觸之情形，據被告前揭所供，被告正
    在吧檯與許哲誠聊天，見自包廂走出下樓梯之A 女因有醉態
    不穩行將跌倒，故主動上前攙扶，A 女竟主動倒在被告肩頭
    ，甚至整個人環抱被告身上等語（見原審卷一第22頁反面、
    67頁）；另依前揭證人陳宇恩所證，當日凌晨時分眾人酒過
    三巡，A 女有點搖晃，喝醉的感覺，陳宇恩起身上廁所前，
    請A女在包廂裡面等候，陳宇恩去上廁所後，A女旋亦離開包
    廂等情（見原審卷二第18頁反面至第21頁）。是縱A 女係自
    行走出包廂，被告並非趁A女意識昏迷時進入包廂將A女扛走
    ，惟A 女離開走出包廂時，已因酒醉而有身體搖晃之情形，
    倘A 女真有倒臥於被告肩頭或環抱被告身軀之事，亦係因酒
    醉而無法控制腳步之故，並非趁機接觸被告身體俾求示好，
    且A 女嗣由被告扶回包廂，再經由被告扛離「LAVA」時，已
    陷於完全昏迷不省人事之狀態，亦有前揭「LAVA」夜店內外
    監視攝影器翻拍照片可知，則被告將A 女扛離「LAVA」夜店
    時間為凌晨2時49分，店內人潮仍多，被告既未先問明A女住
    處，復未嘗試聯絡二包廂之人士，亦未詢問店內眾人是否有
    人認識A女，即趁隙將昏迷不醒之A女帶至汽車旅館，顯欲乘
    A女意識昏迷不省人事且不能抗拒之機會，對A女性交，至堪
    認定。辯護人前揭所辯，尚無從據為有利於被告之認定。
  (九)被告又辯稱：我將A 女置於旅館房間床上後，便先自行盥洗
    泡澡，嗣A 女敲門要求我讓出浴室俾伊如廁，我便讓A 女如
    廁，之後我徵得A女同意幫A女洗澡，旋自然地發生接吻、愛
    撫、乃至性交，由是可見A 女與我性交時確已恢復意識等語
    。辯護人為其辯稱：被告所供A 女自行起身上廁所並叫在浴
    室盥洗之被告出去等情，與A 女原審中所證有起身上廁所等
    情相符，可知被告係因A 女醒來上廁所後，雙方因共同淋浴
    ，使發生互動性行為，A 女並非陷於昏暈泥醉狀態等語。經
    查，被告於偵訊及原審中雖就伊先自行淋浴，A 女敲門上廁
    所要求伊出去，伊與李明達通完電話後，看到A 女坐在馬桶
    睡著，詢問A女經其同意後幫A女洗澡，中間過程有愛撫、接
    吻、性交等情節多所描述（見偵查卷第57頁，原審卷一第17
    頁反面、第23、95頁反面）；惟A 女自始即表示對於性交過
    程及有無沖洗身體並無印象（見偵查卷第7 頁），並於原審
    中證稱：衣服是乾的，沒有水洗痕跡。醒來身體頭髮都是乾
    的。被告沒說有幫我洗澡等語（見原審卷一第88頁反面），
    則被告所辯幫A 女沐浴進而發生性交等詞是否可採，已非無
    疑。且倘斯時A 女確已甦醒而恢復意識，則上述之沐浴、接
    吻、愛撫、乃至性交等複雜、互動性、持續性且需耗費相當
    時間之動作，A女豈會於事後全無記憶？甚至於凌晨7時許逐
    漸甦醒，發現自己全身赤裸後驚愕大叫（見原審卷一第83頁
    反面、88頁）？是被告前揭所辯，顯與常情不符，難以採信
    。又A 女於原審審判中確曾證稱：「（問：也就是說兩點到
    七點發生的所有事情，你都沒有印象嗎？）我有印象我有起
    來上廁所，我那時候還在昏，在旅館裡上廁所，上完廁所後
    ，我又倒頭大睡。（問：你是一個人去上廁所的嗎？）是。
    （問：當時你有無意識到，你是在房間或在旅館內？）我當
    時就知道是在一個房間裡。」等語（原審卷一第91頁反面）
    。即A 女亦坦認確有印象當時「身在一個房間裡」且「曾起
    身上廁所」，惟如廁完畢後又繼續陷於昏迷狀態不省人事。
    而查，如廁排泄乃人類基本生理需求，即便如酒後泥醉不堪
    或因疲累之至昏睡難醒之人，於熟睡昏迷狀態中，經體內排
    泄意識之刺激，亦會先自昏迷狀態中暫時醒覺，盡力找尋如
    廁處所排泄，俾滿足此一生理基本需求。但獲解決，則因體
    內諸如藥物酒精等昏迷因子尚未完全去除代謝，故意識遂再
    次陷於昏迷不省人事狀態，甚至於完全甦醒後對自己是否曾
    經如廁，又或何時、在何處如廁等節，完全不復記憶或留存
    印象，此並非鮮見或難以想像之事。由此觀之，A 女證述於
    昏迷中曾因感覺尿意而起身如廁，完事後又再次陷於昏迷狀
    態不省人事，對如廁前後周遭發生何事全無反應記憶等節，
    與常理並無相違，當不足以A女確曾起身如廁之事實，逕論A
    女斯時已甦醒且已回復意識。更難以此即認被告褪去A 女衣
    物且對之性交之時，A女確已甦醒且曾表示同意。
  (十)被告又辯稱：其將A 女安置於旅館房間後，於凌晨5 時許接
    獲友人李明達來電，雙方聊天時被告提及A 女正在廁所，雙
    方並未發生性行為。由是可知被告係在A 女如廁意識清醒之
    後，始與A 女性交，並非乘A 女意識昏迷時為之。且倘被告
    原初目的即在乘機性侵，盡可於進入房間之初A 女尚未清醒
    之際下手，何有可能於入房許久後之凌晨5 時許仍未性侵，
    是可證被告絕無乘機性侵之動機等語。辯護人為其辯稱：一
    般人飲酒會隨時間經過越來越清醒，倘被告有意對A 女乘機
    性侵，何以未在汽車旅館固定之2 小時休息時間進行性交？
    迄至友人李明達清晨5 時左右來電時尚未發生性關係，而需
    另外加時2 小時等語。經查，證人李明達於原審中固證稱：
    我與被告係認識近10年的朋友，平常亦常聯絡，98年6 月13
    日晚間我在被告家中，後來被告告訴我他要去「LAVA」夜店
    玩，我便自行至臺北市○○○路○段之泡沫紅茶店與友人喝
    茶，在6月14日清晨大約5時左右，「我打電話給王中昇，我
    問王中昇好不好玩，王中昇說還OK，我問王中昇在哪裡，王
    中昇說在HOTEL，我問王中昇為何在HOTEL，王中昇就哼哼哈
    哈含糊帶過去，我就說是喔，那女的呢，王中昇就說那女的
    在上廁所，我就問他結束了喔，他說沒有啊，我在看電視。
    我就說，那你小心一點。」等語；又稱：「（你跟他通話過
    程中，你剛說你有問他說，『那女的呢』，你為何會問這句
    話？）因為被告哼哼哈哈，在我的感覺就是，可能會有女孩
    子在旁邊吧。... 我的感受是他不知道怎麼跟我講。... （
    除了你剛剛講的通話內容之外，他還有沒有講什麼？）沒有
    。」等語（均見原審卷二第29頁至第30頁）。惟查：被告
    以李明達上揭證詞為自己有利之辯解，主要論據在於李明達
    證稱渠於「6 月14日清晨5時許」去電被告時，被告曾自承A
    女當時正在如廁、且尚未發生性行為。亦即，被告並非一進
    入旅館即對A 女性交，而係在進入房間許久後（即李明達所
    稱之「清晨5時許」通話後），始與A女性交。然查，李明達
    既非本案利害關係人，98年6 月14日當日清晨亦非為特定目
    的去電被告，所談論者又盡係被告在夜店內遊樂之風花雪月
    ，無甚重要，且李明達係在99年10月5 日始至原審作證，距
    案發時間之98年6 月14日已近一年半，時間已久，綜此觀之
    ，李明達是否能對斯時去電被告之時間記憶清楚，即非無疑
    。縱認該通電話確係被告與李明達在6月14日當日凌晨5時
    許之相互通聯，且被告當時確將所處之實際情形，藉由該對
    話內容，自然真實反應於李明達知悉，即被告斯時尚未與A
    女性交，且A女斯時正在如廁。惟此僅能證明被告於凌晨5時
    許接獲李明達電話時，尚未與A 女性交，不能證明被告嗣後
    與A女性交時、及A女於當日清晨7時許逐漸甦醒前，A女意識
    已然清醒。況依上述監視器畫面之翻拍照片、A 女之臺北榮
    民總醫院臨床毒物科檢驗報告、及A女證詞等交互勾稽，A女
    自遭被告從「LAVA」夜店扛離之時起，至A女於6月19日清晨
    7時許全身赤裸醒來時為止，在此其間，A女客觀上均處於意
    識昏迷不省人事之狀態，縱其間A 女確曾因無法控制生理排
    泄需求而起身如廁，然如廁後伊意識又再次因酒精及「去甲
    羥安定」鎮靜安眠效果之交互作用而繼續昏迷不省人事，此
    均經認定如前。換言之，被告對A女實施性交行為之時，A女
    客觀上確已陷於意識喪失之不能抗拒狀態。再縱然被告並
    非於進入房間後立時對A 女性交，而係在開房一段時間後之
    「凌晨5 時許」後始下手性侵，然此或因被告內心膽怯，深
    怕非禮A女之舉動將可能觸動A女意識而敗露行跡，故非必確
    定A 女短時間內不會醒來，否則不敢輕舉妄動；或因被告眼
    見A女已然昏迷不醒，且知A女在短時間內根本無醒來可能已
    成囊中禁臠，故好整以暇輕裘緩帶，何有急於一時之必要。
    亦即，被告未於進入汽車旅館後立時對A 女性交，其原因動
    機不一而足，尚難僅因被告延長於該汽車旅館內休息之固定
    時間而再加時2 個小時，即可反推論被告並無乘機性侵之動
    機，且被告既有意乘機對A女性交，自必先衡量A女確實昏迷
    不醒，短時間內難以甦醒，方著手為之，此與被告進入汽車
    旅館後是否立時對A 女性交，並無直接關連。是以，自難以
    此即認被告辯稱開房初始並無乘機性侵動機，而係純然為照
    顧A 女、保護A女、擔心A女遭受莫名危險等語可採，是此自
    不足為被告有利之認定。更遑論依前述，被告於6 月19日凌
    晨2時49分許迅速將斯時意識已喪失之A女離開「LAVA」夜店
    ，並捨報警、詢問友人或知會「LAVA」店家等途不為，更捨
    自己住家不放，反載往「雅柏汽車旅館」，其目的別無其他
    ，惟乘此A女意識陷於昏迷不省人事不能抗拒之機會，對A女
    性交，至為明確。是以，被告辯稱其係在A 女如廁意識清醒
    之後，始與A女性交；又辯稱其將A女載往汽車旅館，其目的
    意圖絕非在乘A 女意識不清機會對之性侵等語，均為矯飾之
    詞，毫無足採。李明達上開證詞亦不足為有利被告之認定。
  (十一)再從A 女於凌晨7時許逐漸甦醒後之反應觀之，A女於原審審
    理中證稱：我在床上醒來，發現旁邊有陌生男子，然後我就
    大喊「你是誰」，然後開始大哭，被告開始安撫我，我感覺
    他也有點慌張，他就說要送我回去，他還安慰我，想要抱我
    ，跟我說「你看起來好可憐」、「惜、惜」，我問他「你不
    知道我和男友一起來的嗎」，他說「不知道」，我跟他說「
    你以為夜店女生隨便可以帶走嗎」，他回我「難道夜店有好
    女生喔」，因我身上沒錢，沒手機、沒鑰匙，就要求他載我
    回家等語（見原審卷一第88頁），並證稱：7 點多醒來後，
    我大喊你是誰，然後就開始大哭，因為我大哭，被告就安撫
    我情緒，我覺得被告有點不知所措等語（見原審卷一第92頁
    ）；另被告於原審審理中亦供稱：A 女大叫我也驚嚇到，他
    說怎麼會這樣，我有男朋友等語（見原審卷一第83頁反面）
    ，並供稱：A 女發現我不是熟人時，是第二次起來上廁所回
    到床上路上，他仔細看著我，然後就對著我說「你是誰」，
    她就開始又哭又叫，我也真得被她嚇到了，所以她叫完之後
    就一直哭，我看她蠻可憐等語（見原審卷一第95頁）。是以
    ，A女於凌晨7時許逐漸甦醒後，發現自己全身赤裸，處於陌
    生房間之床上，身邊並躺著一名陌生男子，故驚慌大喊「你
    是誰」，然後大哭大叫。查，一般人於沈睡甦醒之際，因大
    腦處於逐漸清醒恢復意識之過程中，是當下所為均屬直接直
    覺之反應，為本性自然之流露，少有虛假做作之反應。是果
    若A 女係於凌晨5點起身上廁所後，由被告幫A女洗澡，並於
    意識清醒下自願與被告為性交行為，衡之渠等均係成年人，
    於兩情相悅下完成性交，Ａ女豈會於完成性交後，入睡再度
    甦醒之際，突然大喊「你是誰」，並大哭「怎麼會這樣，我
    有男朋友」？此顯與常情不符。足徵被告對A 女為性交行為
    時，A 女確係陷於意識昏迷且不省人事狀態，並不知究竟發
    生何事，方才於凌晨7 時許逐漸甦醒後有驚愕大哭大叫之舉
    。被告所辯A 女係清醒並同意性交云云，有違常理，並不足
    採。
  (十二)被告又辯稱：A 女與被告離開雅柏汽車旅館時，並未向旅館
    人員求助、呼救、逃避被告或報警，反要被告送伊返回住處
    ，於路途中更與被告相談甚歡，甚且主動告知自己住宿地點
    、就讀學校、系級、星座，倘A 女確遭被告性侵，豈可能再
    讓被告知悉住處、就學背景、或同意由被告送告訴人返家。
    且A 女曾向被告表示：「我有男朋友了，怎麼會發生這樣的
    事」等語，其意正係指「怎會發生『一夜情』這種事」，顯
    見A 女亦明知此無非係因自己酒後自制力降低之「一夜情」
    ，而非遭性侵。辯護人為其辯稱：雙方發生性行為後，A 女
    乃主動告知被告其住所，由被告送其返家，顯非受性侵害當
    事人之反應等語。惟查：A 女於原審中對被告供述之伊就
    讀學校、系級、所屬星座等個人資訊，並不否認為真。而據
    A 女於原審中證稱：伊在旅館房間醒來後，發現全身赤裸躺
    於被告身旁，甚為驚駭等語，並證稱：「因為我身上沒有錢
    ，沒有手機，沒有鑰匙，什麼都沒有，所以我就要求他（指
    被告）要載我回家，然後就上他朋友（指被告友人楊虎昌）
    的車。」（原審卷一第88頁）；「（在被告開車載你回宿舍
    的路上，你是否有與何人聯絡？）我有用王中昇的電話打給
    尤人立。... 因為我身上沒有手機、鑰匙，我沒有辦法回家
    。然後我有答應他（指被告）我會隱藏號碼，所以王中昇才
    借我手機。... 按#31#（隱藏電話號碼）。... 我一開始跟
    他借手機，他不願意借我。（你在車上跟尤人立聯絡的時候
    ，尤人立有把電話交給陳宇恩嗎？）有。」（原審卷一第88
    頁至第89頁）；「我是和我男友（陳宇恩）講電話的時候，
    ... 我說我是自己喝太多了，我就說算了，因為那時候我也
    怕被告會對我怎麼樣，因為車上就只有我和被告而已。」（
    原審卷一第90頁）；「（你醒來後，大約再過多久離開旅館
    ？）沒有多久，我真的不知道。... （下樓出去後，有無考
    慮向櫃檯人員說報警處理？）我當下沒有考慮那麼多，我嚇
    傻了，我只想趕快回家。（你出去汽車旅館時，被告有無詢
    問你，要開往何處？）有。... 我說我住在板橋。... 應該
    是我跟他說板橋，他就知道怎麼開，到板橋之後，是我指示
    他的，我就告訴他怎麼走。（在開往你宿舍路上，你們有無
    交談？）有。... 他有問我說，願不願意當朋友，我沒有理
    他。（你們還有聊別的東西嗎？）我有問他，我男朋友知道
    的話不要我怎麼辦，他回答你男朋友不要我要。（你是否有
    告知被告你就讀的學校年級系別？）年級系別沒有，至於學
    校我忘記有沒有講。... （你剛剛說，在早上七點時，你醒
    來時大哭大叫，為何不到一個小時內，你會告知被告你住的
    地方？）因為我很想趕快回家。」等語（原審卷一第92頁至
    第93頁反面）。且據A 女於本院審理中亦證稱：因為我沒有
    錢、沒有手機，我才會把我的地址告訴被告等語（見本院卷
    100 年8月16日審判程序筆錄第17頁）。依A女上揭證詞，
    伊固不記得是否曾告知被告自己就讀學校，但否認曾告知被
    告就讀科系、年級、出生日期或所屬星座等個人資訊，且對
    事發後被告之交往提議毫無興趣而未予搭理。再依前述，98
    年6月13日晚間A女係與男友陳宇恩、室友尤人立及陳紹傑一
    同前往「LAVA」夜店，以參加陳紹傑大學友人與陳虹貝在該
    店包廂共同舉辦之生日派對。而陳虹貝同時亦邀請包括楊虎
    昌在內之公司同事前往該包廂慶生，楊虎昌則另邀同被告一
    同前往飲樂。雙方到場後分別坐於同一包廂內以珠簾分隔且
    可互通之兩側區域。以此情形觀之，被告當時即已知悉其與
    A 女間有共同友人，是被告欲於事後藉楊虎昌或其他人際網
    絡，探求得知A 女上揭本非甚為私密之個人資訊，自非難事
    。參以A 女否認曾告知被告上揭個人資訊，亦對被告之交往
    提議無意搭理等語，交互勾稽，自難認被告得知之A 女上揭
    非私密個人資訊，確係A女主動告知，亦不能以此推認A女係
    因對被告有好感乃出於自願與被告性交。被告此部分辯解，
    毫無足採。再依A 女所言，伊驚醒後固曾要求被告載伊返
    回位於板橋之宿舍，且於離開旅館櫃檯時亦未向旅館人員呼
    救，惟此實因伊醒來當時「已嚇傻」且一心認為返家為上，
    加以當時身無分文，手機與鑰匙均不在身上，有以致之。查
    A 女當時所處之客觀情形，醒來時發現自己全身赤裸，處於
    一陌生房間之床上，就自己何以落至如此境地毫無所悉，又
    發現身邊躺著一名陌生男子，前日共同飲樂之友人現均不知
    何在，且原本攜帶之背包更不知去向，身上毫無錢財亦無手
    機可供聯絡。換言之，就A 女之立場而言，伊係認知自己正
    處於一完全陌生且對自己安全有無法預期之高度危險環境中
    ，對自己何以與友人及男友失散，而赤裸躺臥一陌生男子旁
    此一離奇經歷之來龍去脈，無論如何盡力回想，均毫無頭緒
    ，甚且對自己何以身處該旅館、此陌生男子究係何方神聖、
    及該旅館與身邊此一陌生男子間之關係，亦均毫無所知。衡
    諸常情，一般人值此情狀，必以設法自保安全且返回自己熟
    悉環境為優先考量。參以A 女衡量被告於旅館內有企圖安撫
    其情緒之舉止，並表示要送A 女返家（見原審卷一第88、92
    頁），是故A 女即順水推舟，當下決定捨冒險向旅館人員求
    救此一舉措不為，而選擇暫不打草驚蛇，務求先自保安全返
    回熟悉住處，並於返家路途中趁機向被告借用手機，以隱藏
    號碼聯絡尤人立，再由尤人立聯絡莊秉諺於其住處樓下等候
    ，此亦有證人莊秉諺於警詢及原審中之證詞可參（見偵查卷
    第51頁，原審卷一第84頁），則A 女於已通知聯絡友人於其
    住處樓下接應之情況下，由被告載送返回住處，並無違經驗
    法則。是以，A 女考量被告有試圖安慰、表露好感之舉措，
    故對被告之攀談虛與尾蛇，亦未敢擅向毫不認識之旅館人員
    呼救，反要求被告載伊返回宿舍，並已聯絡友人尤人立，而
    由尤人立聯絡莊秉諺於其住處樓下等候，是以主動告知宿舍
    位置等舉動，係屬女子懷疑自身遭受性侵後之合理自保反應
    ，並非違背常情。自無從以A 女有告知被告其住址並與被告
    攀談等事後反應，即認於行為當時係出於合意與被告性交，
    被告及辯護人前揭所指並無理由。A 女於原審中經辯護人
    詰問時固證稱：「（你當時是否有向被告說，「我有男朋友
    了，怎麼會發生這樣的事」這類的話？）應該是有。」等語
    （原審卷一第92頁），即A 女甦醒發現自己全身赤裸後，確
    曾基於自然反應，向被告脫口而出該言詞。被告及其辯護人
    乃辯稱，A 女所稱「怎麼會發生這樣的事」，實係指「怎麼
    會發生這樣『一夜情』的事」，可見A 女主觀上早知與被告
    間性交乃屬你情我願之「一夜情」。惟查，單就A 女所稱「
    怎麼會發生這樣的事」該句話之前後語意觀之，並不因A 女
    先稱「我有男朋友了」一語，即得出該「事」正係指「一夜
    情」。且被告自己於原審中亦供稱：在A 女與尤人立講電話
    的過程中，尤人立曾轉交電話予A女男友陳宇恩接聽，「A女
    先指責她男友『你為何沒有把我顧好』，有點兇。」等語（
    原審卷一第83頁﹚。陳宇恩於原審中亦證稱：「（A 女打來
    跟你說什麼？）她先問我為什麼沒有看好她，讓她被人帶走
    ，後來就說她現在在被告的車上，被告要載他回住處。」等
    語（原審卷二第15頁反面）。A 女於原審中亦證稱：「（根
    據剛才被告王中昇供述，妳在車上與陳宇恩的對話中，妳曾
    經對他說『你為什麼沒有把我顧好』，是否如此？）是。..
    . 我是想說我是和我男朋友一起去夜店，應該很安全，所以
    我對他講這句話。」等語（原審卷一第89頁反面）。由是可
    見，A 女驚醒後向被告自然反應稱：「我有男朋友了，怎麼
    會發生這樣的事」等語，其意係指何有可能在男友陪伴、理
    應毫無安全顧慮之情形下，竟仍遭陌生男子帶至汽車旅館性
    侵。此與被告及辯護人片面認定之「一夜情」，毫無干係。
    更遑論依前所述，A 女自遭被告扛離「LAVA」夜店，帶至旅
    館盡褪衣物性交乃至清晨驚醒時為止，其間均處於意識喪失
    狀態，對週遭環境刺激毫無反應，何來「一夜情」之有。是
    以，被告及辯護人擅自解釋A 女上開所言為明知發生「一夜
    情」之自然反應，無非武斷無稽之飾詞狡辯，亦毫無足採。
  (十三)辯護人另為其辯稱：被告事後同意載送A 女返回其住處，並
    將手機借予A女使用，更直接與A女友人對話表示會安然送其
    返家，若被告確有趁機對A女性交，豈會明知A女住處有其友
    人等候之情況下，仍坦然前往，被告之事後反應亦與通常性
    侵害之加害人作為迥不相同等語。惟查：A女於凌晨7時許逐
    漸甦醒後，發現自己全身赤裸，處於陌生房間之床上，身邊
    並躺著一名陌生男子，故驚慌大哭大叫，被告因A 女之反應
    而深覺A 女可憐，便嘗試與A女交談並安撫A女情緒等情，業
    據被告及A 女於原審中分述明確，已如前述（見原審卷一第
    83頁反面、第88、92、95頁）；另被告於原審審理中亦供稱
    ：我必須坦白當下我對她有好感，我對她印象很不錯，她應
    該是很不錯的女生。... 我本來不想出借手機，我不想節外
    生枝，後來我和她談話後，產生信任感，我認為她不是心機
    重的女生，所以我才借手機給A女。... 我對A女覺得是相談
    甚歡，我們聊天我覺得她對我沒有敵意，我就將手機借給她
    使用等語（見原審卷一第95頁正反面）；又A 女於原審審理
    中則證稱：車上被告有問我願不願意當朋友，我沒理他。我
    問她我男友不要我怎麼辦，被告說你男友不要我要等語（見
    原審卷一第92頁反面）。是以，被告於案發後即有試圖安撫
    A女情緒之舉止，且被告亦不否認當下對A女生有好感，則於
    A 女故對被告之攀談虛與尾蛇以確保自身安全之情況下，被
    告遂願意載送A女返回住處，欲藉此息事寧人，途中並因與A
    女交談過程中，感覺A女並無敵意，而自認A女對乘機性交一
    事已不深究，故對A女產生信任而將手機借予A女使用，並於
    A 女以手機與男友陳宇恩聯絡時，應陳宇恩要求與之短暫通
    話，以藉此展現解決之誠意。是以，被告本對A 女心生好感
    ，更於與A女攀談互動過程中，自認A女對乘機性交一事已不
    深究，因此載送A女返回其住處，並將手機借予A女使用，此
    均非違背常情，尚無從據此即認被告行為當時係與A 女合意
    性交。
  (十四)辯護人另為其辯稱：A 女於雙方發生性行為後，本無追究之
    表示，並無提出告訴之意願，惟後因其男友陳宇恩及友人陳
    紹傑表示不可放過被告，始提出告訴，則A 女容有不得不申
    告以維護本身名譽暨避免受責難之外部親友壓力存在等語。
    經查：A 女於原審審理中證稱：（被告說他覺得你不想跟他
    追究，今天就算了？）我是和我男友講電話的時候，我說是
    我自己喝太多了，我就說算了，因為那時我也怕被告會對我
    怎麼樣，車上就只有我與被告等語（見原審卷一第90頁正反
    面）；並證稱：我很自責自己喝醉了，我才會跟我男友說算
    了，之後我和男友及朋友談到，他們說這種人行為很可惡，
    不可以放過他，不然會有其他人受到傷害，所以我才會提告
    等語（見原審卷一第96頁）；另於本院審理中證稱：事發後
    我也曾經想不要追究，但我男友表示不可以這樣等語（見本
    院卷100年8月16日審判程序筆錄第17頁）。則A 女初始係因
    自責自己於「LAVA」夜店時，因飲用數種酒類飲品，而陷於
    泥醉昏迷不省人事之狀態，方導致被告有機可乘，將其載至
    汽車旅館房間內乘機性交，是A 女初無提出告訴之意願。況
    性侵害案件多涉及被害人之隱私，若予提告，被害人將面臨
    一連串司法調查程序，並將自身遭性侵害之經過坦露公開，
    被害人不免多所考量思慮再三，其未即時提出告訴亦與常理
    無違，嗣A 女與其男友陳宇恩及友人談論後，認為不應縱放
    被告之犯行，始提出告訴，均合於常理，尚無從以此即認為
    A女行為當時係出於合意與被告性交。至辯護人另指A女有飲
    酒後忘卻自身先前所為有意識行為之體質，其所言忘卻雙方
    發生性行為之經過，得否作為被告有罪認定之依據，顯有可
    疑等語，查A 女於本院審理中雖曾證稱其於電視節目中提過
    自己曾在飲酒後忘記有與人發生互動行為之經驗，惟亦表示
    基於電視節目之效果，所以陳述較為誇張等語（見本院卷10
    0年8月16日審判程序筆錄第3頁），而A女於該電視節目中所
    陳述互動之對象既非被告，且係出於個別發生之情況，自無
    從僅以A女曾有酒後忘記部分互動行為之經驗，即認A女前揭
    所證均不可採。況A 女於本案中係因於「LAVA」夜店自行飲
    用之酒精及該因不明原因進入體內之「去甲羥安定」鎮靜安
    眠劑之交互作用影響，致陷昏迷不省人事且對外界刺激毫無
    反應之狀態，因而對被告乘機性交之過程全然無知等情，業
    經認定如前，是辯護人前揭所指，亦無從為有利於被告之認
    定。
  (十五)綜前各節，被告乘A 女因酒精及「去甲羥安定」鎮靜安眠劑
    之交互作用致意識陷於昏迷不省人事且不能抗拒之狀態，而
    為性交，其犯行至為明確，洵堪認定，其上開各辯解，均屬
    卸責狡辯之詞，毫無足採，應依法論科。
二、論罪科刑：
    按刑法第221條第1項之強制性交罪與同法第225條第1項之乘
    機性交罪，其主要區別在於犯人是否施用強制力及被害人不
    能抗拒之原因如何造成，為其判別之標準。如被害人不能抗
    拒之原因，為犯人所故意造成者，應成立強制性交罪，如被
    害人不能抗拒之原因，非出於犯人所為，且無共犯關係之情
    形，僅於被害人心神喪失或其他相類之情形不能抗拒時，犯
    人乘此時機以行姦淫行為者，則應依乘機性交罪論處（最高
    法院71年台上字第1562號判例參照）。本件被害人A 女之意
    識陷於昏迷不省人事狀態致不能抗拒之原因，係因酒精及鎮
    靜安眠劑「去甲羥安定」之鎮靜安眠作用交互影響，有以致
    之，此已如前述。然酒精係A 女本於自由意志決定飲酒而來
    ，另鎮靜安眠劑「去甲羥安定」則無證據證明係被告所投放
    ，是無從認定A 女陷於不能抗拒之原因係被告所為。然可茲
    確定者，乃被告係乘A 女因酒精及鎮靜安眠劑「去甲羥安定
    」交互作用致陷於意識喪失之際，對A女性交，又A女係因酒
    精及鎮靜安眠劑交互作用致意識不清，處於相類於精神障礙
    不能抗拒之情形，是核被告所為，係犯刑法第225條第1項之
    對於女子利用其相類於精神障礙之情形，不能抗拒而性交罪
    。
三、原審經詳細調查審理後，基於以上相同之認定，以被告犯行
    ，事證明確，適用刑法第225條第1項之規定，並審酌被告為
    逞一己淫慾，竟利用A 女意識已陷昏迷不醒不能抗拒之機會
    ，將毫不熟識亦無關聯之A 女以如同載運獵物般之手法，自
    人潮眾多之夜店中迅速扛離載至汽車旅館性交，其犯罪動機
    甚為惡劣，手段甚為囂張且膽大妄為，對社會治安有嚴重負
    面影響，亦顯見被告毫不尊重、物化女性之無視女性性自主
    權之心態。且被告犯後面對上開鐵證，仍飾詞狡賴，否認犯
    行，又侈言係A 女主動示好，致其信遭遇千載難逢之「一夜
    情豔遇」，甚且辯稱此全係A 女酒後自制力下降之你情我願
    ，欲將自身惡行轉嫁由被害人承受，又被告自案發伊始至今
    始終未曾嘗試與被害人商談和解事宜，綜此觀之，顯見被告
    毫無悔意，犯後態度惡劣，自有從嚴懲處俾使其時時銘刻在
    心，莫敢擅忘前懲以杜覆蹈之必要。另被告犯行已造成被害
    人身心難以抹滅之傷痛，影響被害人之健全心理，此從被害
    人到庭明確陳述根本無意與被告和解，希望藉此審判讓被告
    得到教訓等語可見一斑。復參酌被告於18歲後無犯罪紀錄、
    自承係高職商業設計科畢業，是見智識程度尚非甚低，且自
    承現從事包裝設計工作，月入約新台幣3至5萬元之平日生活
    狀況等一切情狀，認檢察官求處有期徒刑4 年，顯然過輕，
    絕不足收懲罰、嚇阻再犯及教育之效，爰量處有期徒刑4年6
    月，以示懲儆。經核認事用法並無不合，量刑亦稱妥適。被
    告上訴意旨猶執前詞，否認犯行而指摘原判決不當云云，均
    無可取，業已如前述，被告之上訴為無理由，應予駁回。
據上論斷，應依刑事訴訟法第368條，判決如主文。
本案經檢察官田炳麟到庭執行職務。
中    華    民    國    100    年    9    月     6    日
                  刑事第十四庭審判長法  官  陳志洋
                                    法  官  謝靜慧
                                    法  官  梁耀鑌
以上正本證明與原本無異。
如不服本判決，應於收受送達後十日內向本院提出上訴書狀，其
未敘述上訴之理由者並得於提起上訴後十日內向本院補提理由書
（均須按他造當事人之人數附繕本）「切勿逕送上級法院」。
                                    書記官  莊淑茹
中    華    民    國    100    年    9    月     6    日
附錄：本案論罪科刑法條全文
中華民國刑法第225條
（乘機性交猥褻罪）
對於男女利用其精神、身體障礙、心智缺陷或其他相類之情形，
不能或不知抗拒而為性交者，處 3 年以上 10 年以下有期徒刑
。
對於男女利用其精神、身體障礙、心智缺陷或其他相類之情形，
不能或不知抗拒而為猥褻之行為者，處 6 月以上 5 年以下有期
徒刑。
第 1 項之未遂犯罰之。